臺灣花蓮地方法院民事簡易判決
                                    110年度花簡字第326號
原      告  游沛漩  
被      告  吳佳修  
上列當事人間請求侵權行為損害賠償事件，本院於民國110年9月
27日言詞辯論終結，判決如下：
    主      文
被告應給付原告新臺幣（下同）37,013元，及自民國110年5月8
日起至清償日止，按週年利率百分之5計算之利息。
原告其餘之訴駁回。
訴訟費用1,550元，由被告負擔382元，餘由原告負擔。
本判決原告勝訴部分得假執行。
    事實及理由
壹、程序方面：
    被告經合法通知，未於言詞辯論期日到場，核無民事訴訟法
    第386條各款所列情形，爰依原告之聲請，准由其一造辯論
    而為判決。
貳、實體方面：
一、原告主張：被告於民國110年2月20日11時26分許，駕駛車牌
    號碼000-0000號自小客車，沿台9線公路由北往南方向行駛
    ，行經該公路167.5公里處（即花蓮縣○○鄉○○村○○路000號附
    近），竟駕車失控撞擊原告所有停放在路旁之車牌號碼00-0
    000號自用小客車（下稱原告汽車），致原告汽車因而受損
    ，經廠商初估修繕費為新臺幣（下同）150,000元，原告評
    估原告汽車之車齡及車況，認已無修繕價值，業已報廢，然
    原告受有相當於修繕費之損害自明。為此，爰依侵權行為法
    律關係請求被告賠償等語，並聲明：被告應給付原告150,00
    0元，及自起訴狀繕本送達翌日起至清償日止，按週年利率
    百分之5計算之利息。
二、被告經合法通知，未於言詞辯論期日到場，亦未提出書狀作
    何聲明或陳述。
三、本院之判斷：
(一)按因故意或過失，不法侵害他人之權利者，負損害賠償責任
    ；汽車、機車或其他非依軌道行駛之動力車輛，在使用中加
    損害於他人者，駕駛人應賠償因此所生之損害，民法第184
    條第1項前段、第191條之2前段分別定有明文。末按損害賠
    償，除法律另有規定或契約另有訂定外，應以填補債權人所
    受損害及所失利益為限，民法第216條定有明文，則物被毀
    損時，其修復費用自以必要者為限，其材料更換，既以新品
    替換舊品，計算材料零件之損害賠償數額時，應扣除折舊始
    屬合理。
(二)經查，原告主張被告於上揭時、地，駕車失控撞擊停放在路
    旁之原告汽車，致本件車禍事故發生，使原告汽車受損報廢
    等情，業據其提出花蓮縣警察局道路交通事故初步分析研判
    表、道路交通事故現場、事故現場照片、公路監理電子閘門
    原告汽車車籍資料等件可證（見本院卷第17、23-49、159頁
    ），復經本院依職權向花蓮縣警察局新城分局調閱本件道路
    交通事故之調查案卷核閱屬實（見本院卷第57-141頁）；又
    被告係本件車禍事故之唯一肇事者，原告並無肇事原因，復
    有上揭花蓮縣警察局道路交通事故初步分析研判表足憑（見
    本院卷第61頁）。而被告經合法通知，未於言詞辯論期日到
    場，亦未提出準備書狀爭執，依民事訴訟法第436條第2項、
    第280條第3項前段準用同條第1項前段之規定，視同自認。
    綜上，原告主張本件肇因於被告駕車失控，應負全部肇事責
    任乙情，應屬可採。
(三)查原告汽車係88年11月份出廠之車輛，有該車行車執照在卷
    可憑（見本院卷第191頁），迄至本件車禍發生時（即110年
    2月20日），其使用期間約21年3月；參酌原告汽車之品牌型
    號為TOYOTA VIOS，其新車價為37至45萬元等情，有網頁列
    印資料附卷可稽，復為原告所不爭執（見本院卷第161-174
    、187頁）；另衡酌原告自陳該車係其多年前以40,000元所
    購得之中古車等語（見本院卷第186頁）。從而，本院認應
    以37萬元為原告汽車之新車價，並以定率遞減法計算折舊，
    始為合理（因以此方式計算折舊，原告汽車於本件車禍事故
    發生前之殘存價值，方不超過原告購入該車之中古車價），
    經依行政院所頒固定資產耐用年數表及固定資產折舊率之規
    定，非運輸業用客車、貨車之耐用年數為5年，依定率遞減
    法每年折舊1000分之369，並依原告汽車出廠日迄本件車禍
    發生時已使用21年3月之期間，則原告汽車經計算折舊後之
    價值為37,013元（詳如附表之計算式）。又被告就本件事故
    應負全部肇事責任，已如上揭(二)所述，是本件原告得請求
    被告賠償之金額為37,013元。
(四)末按給付無確定期限者，債務人於債權人得請求給付時，經
    其催告而未為給付，自受催告時起，負遲延責任。其經債權
    人起訴而送達訴狀，與催告有同一之效力，民法第229條第2
    項定有明文。又遲延之債務，以支付金錢為標的者，債權人
    得請求依法定利率計算之遲延利息。但約定利率較高者，仍
    從其約定利率；而應付利息之債務，其利率未經約定，亦無
    法律可據者，週年利率為5%，亦為同法第233條第1項及第20
    3條所明定。本件侵權行為之債係未定期限之債，而本件起
    訴狀繕本係於110年4月26日寄存於被告住所地之高雄市政府
    警察局湖內分局一甲派出所，有卷附送達證書可憑（本院卷
    第145頁），經10日（即自110年5月7日）發生送達效力，是
    原告請求自起訴狀繕本送達翌日即110年5月8日起至清償日
    止，按週年利率5%計算之利息，自屬有理。
四、綜上所述，原告依據侵權行為之法律關係，請求被告給付37
    ,013元，及自110年5月8日起至清償日止，按週年利率百分
    之5計算之利息，為有理由，應予准許；逾此部分之請求，
    為無理由，應予駁回。
五、本件原告勝訴部分，係依民事訴訟法第427條第2項第11款適
    用簡易訴訟程序所為被告部分敗訴之判決，依同法第389條
    第1項第3款規定，應依職權宣告假執行。
六、訴訟費用負擔之依據：依民事訴訟法第79條。
中　　華　　民　　國　　110　 年　　10　  月　 　8　　日
                  花蓮簡易庭　法  官　李立青
以上正本係照原本作成。
如不服本判決，應於送達後20日內，向本院提出上訴狀（上訴狀
須表明上訴理由）並繳納上訴審裁判費；如於本判決宣示後送達
前提起上訴者，應於判決送達後20日內補提上訴理由書（均須按
他造當事人之人數附繕本）。
如委任律師提起上訴者，應一併繳納上訴審裁判費。
中　　華　　民　　國　　110 　年　　10　　月　　8 　　日
                              書記官  洪美雪
附表：

折舊時間            金額 第1年折舊值         370,000×0.369=136,530 第1年折舊後價值     370,000-136,530=233,470 第2年折舊值         233,470×0.369=86,150 第2年折舊後價值     233,470-86,150=147,320 第3年折舊值         147,320×0.369=54,361 第3年折舊後價值     147,320-54,361=92,959 第4年折舊值         92,959×0.369=34,302 第4年折舊後價值     92,959-34,302=58,657 第5年折舊值         58,657×0.369=21,644 第5年折舊後價值     58,657-21,644=37,013 第6年折舊值         0 第6年折舊後價值     37,013-0=37,013 第7年折舊值         0 第7年折舊後價值     37,013-0=37,013 第8年折舊值         0 第8年折舊後價值     37,013-0=37,013 第9年折舊值         0 第9年折舊後價值     37,013-0=37,013 第10年折舊值        0 第10年折舊後價值    37,013-0=37,013 第11年折舊值        0 第11年折舊後價值    37,013-0=37,013 第12年折舊值        0 第12年折舊後價值    37,013-0=37,013 第13年折舊值        0 第13年折舊後價值    37,013-0=37,013 第14年折舊值        0 第14年折舊後價值    37,013-0=37,013 第15年折舊值        0 第15年折舊後價值    37,013-0=37,013 第16年折舊值        0 第16年折舊後價值    37,013-0=37,013 第17年折舊值        0 第17年折舊後價值    37,013-0=37,013 第18年折舊值        0 第18年折舊後價值    37,013-0=37,013 第19年折舊值        0 第19年折舊後價值    37,013-0=37,013 第20年折舊值        0 第20年折舊後價值    37,013-0=37,013 第21年折舊值        0 第21年折舊後價值    37,013-0=37,013 第22年折舊值        0 第22年折舊後價值    37,013-0=37,013